臺灣苗栗地方法院民事小額判決
111年度苗小字第820號
原      告  國泰世紀產物保險股份有限公司

法定代理人  陳萬祥  


訴訟代理人  徐國偉  
            杜盛發  
被      告  曾柏瑞  

訴訟代理人  陳穩仁  
上列當事人間請求侵權行為損害賠償事件，本院於中華民國111
年12月1日言詞辯論終結，判決如下：
    主  文
被告應給付原告新臺幣參萬肆仟零壹拾伍元及自民國一一一年八
月十日起至清償日止，按週年利率百分之五計算之利息。
原告其餘之訴駁回。
訴訟費用新臺幣壹仟元由被告負擔二分之一，其餘由原告負擔。
本判決得假執行。
    事實及理由
一、原告主張：原告前承保訴外人徐敏芬所有之車號0000-00號
    自用小客車（下稱系爭小客車）車體損失險。嗣訴外人鄭福
    才於民國110年4月20日20時42分許，駕駛系爭小客車沿國道
    3號南下方向內側車道行駛，於行經該路段南下111.5公里處
    ，適被告駕駛車號000-0000號自用小客車自同車道後方駛近
    ，詎被告竟疏未注意車前狀況，而不慎自後追撞系爭小客車
    （下稱系爭事故），造成系爭小客車受有損壞，經送修後支
    出修繕費用共計新臺幣（下同）68,248元（含更換零件費用
    41,080元、烤漆費用12,624元、工資14,544元）。原告業已
    依約賠付前開修繕費用予被保險人，是依保險法第53條之規
    定，自得代位請求被告賠償修繕費用。為此，爰依民法第19
    1條之2、第184條第1項前段等規定提起本件訴訟請求。並聲
    明：被告應給付原告68,248元，及自起訴狀繕本送達之翌日
    起至清償日止，按週年利率5％計算之利息。
二、被告則以:對於原告主張之上開事實，均不爭執，惟上開修
    繕費用應扣除折舊等語置辯。
三、按故意或過失，不法侵害他人之權利者，負損害賠償責任；
    又汽車、機車或其他非依軌道之動力車輛，在使用中加損害
    於他人者，駕駛人應賠償因此所生之損害；民法第184 條第
    1 項前段、第191 條之2 前段分別定有明文；又按汽車行駛
    時，駕駛人應注意車前狀況，並隨時採取必要之安全措施，
    道路交通安全規則第94條第3項定有明文。查，原告主張被
    告駕車行經肇事地點時，因疏未注意車前狀況之過失，致不
    慎自後追撞系爭小客車而肇事，造成系爭小客車受有損壞等
    情，業據提出國道公路警察局道路交通事故初步分析研判表
    、修繕單及車損照片等件為憑(見院卷第21、25至29、33至3
    5頁)，復經本院依職權向內政部警政署國道公路警察局第二
    公路警察大隊調取系爭事故現場圖、調查報告表、談話紀錄
    表及調查筆錄等件後(見本院卷第47至64頁)，勾稽無訛，且
    為被告不爭執，是此部分事實，自堪認定。從而，原告依據
    前開規定，主張被告應負侵權行為損害賠償責任，自屬有據
    。
四、次按不法毀損他人之物者，被害人得請求賠償其物因毀損所
    減少之價額，民法第196條亦有明定；再按物被毀損時，被
    害人除得依民法第196條請求賠償外，並不排除民法第213條
    至第215條之適用，依民法第196條請求賠償物被毀損所減少
    之價額，得以修復費用為估定之標準，但以必要者為限（例
    如修理材料以新品換舊品，應予折舊）（參見最高法院77年
    度第9次民事庭會議決議）。本件原告支出之修繕費用共計
    為68,248元（含更換零件費用41,080元、烤漆費用12,624元
    、工資14,544元），其中新零件更換舊零件之零件折舊部分
    非屬必要費用，應予扣除。而依行政院所頒固定資產耐用年
    數表及固定資產折舊率表，採平均法（即以固定資產成本減
    除殘價後之餘額，按固定資產耐用年數表規定之耐用年數平
    均分攤，計算每期折舊額）計算其折舊。又系爭小客車係於
    101年6月出廠，有卷附行車執照可參(見院卷第31頁)，迄至
    系爭事故發生時即110年4月20日止，實際使用期間已逾自用
    小客車耐用年數5年，惟第5年後因車輛仍堪用，不予繼續折
    舊，是依平均折舊法每年折舊率十分之二，則零件扣除折舊
    後之修復費用估定為6,847元【計算方式：1.殘價＝取得成本
    ÷( 耐用年數＋1)即41,080÷(5+1)≒6,847（小數點以下四捨五
    入）；2.折舊額 ＝(取得成本－殘價)×1/（耐用年數）×（使
    用年數）即(41,080－6,847) ×1/5×（05+0/12）≒34,233（小
    數點以下四捨五入）；3.扣除折舊後價值＝（新品取得成本－
    折舊額）即41,080－34,233＝6,847】，加計上開烤漆費用12,
    624元、工資14,544元，系爭小客車實際所受損害額應為34,
    015元。
五、綜上，原告依據民法第184條第1項前段、第191條之2及保險
    代位之法律關係，請求被告應給付34,015元，及自起訴狀繕
    本送達翌日即111年8月10日起至清償日止，按週年利率5％計
    算之利息，為有理由，應予准許。至逾上開範圍之請求，則
    為無理由，應予駁回。
六、本件係適用小額程序為被告部分敗訴之判決，爰依民事訴訟
    法第436 條之20規定，就被告敗訴部分依職權宣告假執行。
七、訴訟費用負擔之依據:民事訴訟法第79條；本件訴訟費用額
    為裁判費，金額確定為如主文所示。　　
中　　華　　民　　國 　　111　年　　12　　月　　5 　　日
    　　　　　　　苗栗簡易庭  法  官  鄭子文
以上正本係照原本作成。
如不服本判決，須以違背法令為理由，應於判決送達後20日內向
本庭提出上訴狀（須按他造當事人之人數附繕本）。
中　　華　　民　　國 　　111　年　　12　　月　　5 　　日
        　　　　　　　　　　　書記官  楊慧萍